# 企业建设工程期间排污费摊销是否能够资本化？

提问人：1500764084 时间：2022-02-08 18:32:34
2021 年 1 月成立一家化工企业，目的是为了建设生产线，同时购买排污费 1000 万（按 5 年摊销）计入无形资产， 2021 年 12 月生产线建造完毕，请问 2021 年摊销的 200 万能否计入在建工程还是需要计入到费用？

回答人：chenyiwei
排污权的摊销成本不属于使得该在建工程达到预定可使用状态的支出，即其经济利益只有在投产后才能体现出来，所以建设期间的摊销应直接费用化处理。